# 请教老师们个问题

提问人：ziyan 时间：2011-07-11 13:15:33
现在通货膨胀厉害，银两吃紧，客户将产品租而不是买了，这个帐该怎么做？比如，一个客户做电子设备的，每台价格 1000 元，有大型国有集团订购，总价 1000 万，原来是买断的，现在说不买了，改成租了，租期 1 年~1.5年，到期后收回，经过整修后再卖出去。
这个帐该怎么做？需要从存货中转到固定资产中吗？折旧怎么提呢？需要计提减值准备吗？ 谢谢老师们

回答人：chenyiwei
首先区分是经营租赁还是融资租赁。如果属于经营租赁，且预计租赁期在一年以上的，应按成本转为固定资产，在租赁期内确认租金收入并计提折旧。到期收回后再出售时，按处置固定资产处理。

提问人：ziyan 时间：2011-08-04 10:40:42
谢谢陈老师。是经营性租赁，这时候的进项税需要转出吗？ 咨询了下税局，给了 2 个方案： 1 、现在先不开票，但视同销售，销项税和进项税进行抵扣；因为不知道租赁费将来到底是买还是继续租；产品收回后，如果出售，那么将原来视同销售的红冲，根据现在的销售价格重新开票后缴纳销项税； 2 、现在做进项税转出，以后收回后再出售，就没有进项税抵扣了 在此期间，租金收入缴纳营业税

回答人：chenyiwei
个人意见：后一种方法操作较为简单，无需为了跟踪目的设立辅助帐，法律风险也相对较小。当然实际缴纳的税款也会比第一种方案多些。